【裁判字號】    90,親,55
【裁判日期】    900905
【裁判案由】    否認子女等
【裁判全文】
臺灣臺中地方法院民事判決  九十年度親字第五五號
    原      告    甲○○
    被      告    丙○○
    兼法定代理人  乙○○
右當事人間否認子女事件，本院判決如左：
    主      文
確認被告丙○○非原告自被告乙○○受胎所生之婚生子女。
訴訟費用由被告負擔。
    事      實
甲、原告方面：
  一、聲明：如主文所示。
  二、陳述：原告與被告於民國八十年五月十日結婚，現婚姻關仍存續中。原告於八十九年
      十月六日生下一女即被告丙○○，惟被告自八十六年六月間因販毒案入台中監獄服刑
      至今，尚未出獄，而原告於八十九年一月間懷有被告丙○○時，被告乙○○仍在監服
      刑中，是被告丙○○非原告自被告乙○○受胎所生，且原告於八十九年十月六日始知
      悉被告丙○○出生之情事，為此依法訴請判決如聲明。
  三、證據：提出出生證明書一份、血緣鑑定報告書一件為證。
乙、被告方面：
  一、聲明：同意原告之請求。
  二、陳述：被告丙○○確非原告自被告受胎所生之婚生子女，因被告乙○○自八十六年六
      月入監迄今，均在監所內執行，被告丙○○自不可能是原告自被告乙○○受胎所生。
丙、本院依職權調被告乙○○之前案資料。
     理      由
一、本件原告主張其與被告現仍為夫妻關係，於婚姻關係存續中，原告生有一女即被告丙○
    ○之事實，業據其提出戶籍謄本一件為憑，自堪信為真實。又原告主張其自被告乙○○
    於八十六年六月間入監後即行分居，迄今未曾再同居，被告丙○○應非自被告乙○○受
    胎所生乙節，為被告乙○○所不否認，並經國立台灣大學醫學院附設醫院之診斷後，依
    鑑定結果認巫茂林為丙○○父親之機率為百分之九九點九七五五五八，有該血緣鑑定告
    書在卷可證，是原告此部份之主張，亦屬真實。
二、按民法第一千零六十三條第一項推定之婚生子女，如夫妻之一方能證明妻非自夫受胎者
    ，得於知悉子女出生之日起，一年內提起否認之訴，同條第二項定有明文。查原告受胎
    生下被告丙○○，既係在其與被告乙○○婚姻關係存續中，則依法自應推定被告丙○○
    為原告與被告乙○○之婚生子女，然原告受胎懷有被告丙○○時，並未與被告乙○○同
    居，即非自被告乙○○受胎，準此，原告於知悉被告丙○○出生之日起一年內提起本件
    訴訟，於法洵屬有據，應予准許。
三、據上論結，本件原告之訴為有理由，依民事訴訟法第七十八條、第八十五條第一項前段
    ，判決如主文。
中        華        民        國   九十     年      九       月      五       日
                                臺灣臺中地方法院家民事法庭
                                        法      官  陳學得
右為正本係照原本作成
如對本判決上訴須於判決送達後廿日內向本院提出上訴狀
中        華        民        國   九十     年      九       月      七       日
~B法院書記官  葉友琴


司法院資訊處製作；財團法人民間司法改革基金會備份。
